【裁判字號】    90,易,2744
【裁判日期】    901128
【裁判案由】    侵占
【裁判全文】
臺灣臺中地方法院刑事判決                          九十年度易字第二七四四號
    公  訴  人  臺灣臺中地方法院檢察署檢察官
    被      告  乙○○
右列被告因侵占案件，經檢察官提起公訴（九十年度偵字第一○四○七號），本院判
決如左：
    主  文
乙○○意圖為自己不法之所有，而侵占自己持有他人之物，累犯，處拘役伍拾玖日，
如易科罰金，以參佰元折算壹日。
    事  實
一、乙○○前於民國八十八年間因竊盜案件，經臺灣高等法院臺中分院判處有期徒刑
    十月確定，於九十年三月三日執行完畢。詎仍不知悔改，於九十年三月十二日，
    在其台中縣神岡鄉○○路一五二之五號住處，向甲○○借用車牌號碼ＣＱＴ－四
    九七號機車使用三日，而該機車車前置物箱內置有甲○○所有之銀白色鐵質港製
    勞力士手錶乙支（市價約新台幣三千元），乙○○於借用機車期間內，發現上開
    手錶置於機車置物箱內，竟意圖為自己不法之所有，變異持有為所有之意思而將
    上開手錶侵占入己。後於九十年四月中旬某日，乙○○將上開手錶贈與不知情之
    韋怡光。嗣因甲○○於九十年五月六日見韋怡光手腕戴著上開手錶時，經詢問韋
    怡光手錶來源後，始報警循線查悉上情。
二、案經臺中市警察局報請臺灣臺中地方法院檢察署檢察官偵查起訴。
    理  由
一、訊據被告乙○○固不諱言有於右揭時、地向被害人甲○○借用機車及將上開手錶
    贈與韋怡光之事實，惟矢口否認有何侵占犯行，辯稱：該手錶係在伊住處騎樓下
    地上拾獲，不知係甲○○所有之物云云。經查：被害人甲○○因無佩帶手錶之習
    慣，故其所有之上開手錶一直係放置在前揭機車之置物箱內，及被害人將前揭機
    車借予被告當日，被害人抵達被告住處時，並未開啟機車之置物箱，嗣於被告交
    還機車時，即發現上開手錶不見了等情，業經被害人指訴甚詳，而被告係於被害
    人甲○○至其住處時，在其住處房間內臨時向被害人商借機車使用，被害人即直
    接將機車鑰匙交付被告，由被告自行下樓騎用機車，並被告住處係一透天式房屋
    ，騎樓是在鐵門內，鐵門外即是空地，借用當天被告下樓時，被害人係將機車停
    放於其住處鐵門外空地上等情，業據被告供述甚詳，核與被害人指訴之情節相符
    ，被害人於將前揭機車借予被告當日，既未將機車停進被告住處之騎樓下，抵達
    被告住處後復未開啟前揭機車之置物箱，嗣後又係直接將機車之鑰匙交付被告，
    由被告自行下樓騎乘機車之過程觀之，上開手錶顯無可能係被害人不慎遺失於被
    告住處騎樓下，再參諸被告復供承係在借用機車後、交還機車前取得上開手錶，
    借用機車期間有開過置物箱，及其於借用期間並未將前揭機車轉交他人使用，亦
    未將前揭機車牽進其住處之騎樓，綜合上開各情，上開手錶如非由被告開啟前揭
    機車之置物箱取出，顯無可能逸出其原置放之置物箱而遺落於其住處鐵門內騎樓
    之可能，被告辯稱上開手錶係在伊住處騎樓地上拾獲之物，顯悖常情，不足採信
    。此外，上開手錶被告嗣後贈與不知情之韋怡光乙節，亦據韋怡光證述屬實，核
    與被告之供述相符，復有贓物認領保管單乙紙、上開手錶照片二幀在卷可資佐證
    ，本案事證明確，被告右揭犯行洵堪認定。
二、核被告乙○○所為，係犯刑法第三百三十五條第一項之侵占罪。被告前於八十八
    年間因竊盜案件，經臺灣高等法院臺中分院判處有期徒刑十月確定，於九十年三
    月三日執行完畢，有臺灣高等法院被告全國前案紀錄表在卷可按，其於有期徒刑
    執行完畢後，五年以內再犯本件有期徒刑以上之罪，為累犯，應依刑法第四十七
    條之規定，加重其刑。爰審酌被告係因貪圖小利，一時失慮以致觸法，犯罪之手
    段平和，其犯行所侵害者係個人之財產法益，所侵占物品之價值僅為新台幣三千
    元，被告與被害人係朋友，平日關係良好，被害人所受損害非重，且被害人於本
    院審理中亦表明不願追究，及被告之智識程度、犯罪後之態度等一切情狀，量處
    如主文所示之刑，並諭知易科罰金之折算標準。
據上論斷，應依刑事訴訟法第二百九十九條第一項前段，刑法第三百三十五條第一項
、第四十七條、第四十一條第一項前段，罰金罰鍰提高標準條例第一條前段、第二條
，判決如主文。
中      華      民      國      九十      年    十一    月    二十八    日
                                臺灣臺中地方法院刑事第二庭
                                    法  官  呂  麗  玉
右正本證明與原本無異。
如不服本判決，應於判決送達後十日內向本院提出上訴狀，上訴於臺灣高等法院臺中
分院( 須附繕本 )。
                                     書記官
中      華      民      國      九十      年    十一    月    二十八    日
刑法第三百三十五條第一項
意圖為自己或第三人不法之所有，而侵占自己持有他人之物者，處五年以下有期徒刑
、拘役或科或併科一千元以下罰金。
前項之未遂犯罰之。


司法院資訊處製作；財團法人民間司法改革基金會備份。
